【裁判字號】    99,事聲,21
【裁判日期】    990517
【裁判案由】    聲明異議
【裁判全文】
臺灣臺南地方法院民事裁定              99年度事聲字第21號
抗  告  人  乙○○
相  對  人  國泰世華商業銀行股份有限公司
法定代理人  甲○○
上列抗告人與相對人間聲明異議事件，抗告人對於本院民國99年
4月1日所為裁定，提起抗告，本院裁定如下：
    主      文
原裁定及本院司法事務官駁回抗告人註銷本院84年度促字第1034
0號支付命令確定證明書聲請之處分均廢棄。
    理      由
一、按原法院或審判長認抗告為有理由者，應撤銷或變更原裁定
    ，民事訴訟法第490條第1項定有明文。
二、抗告意旨略以：鈞院84年度促字第10340號支付命令裁定於
    民國84年9月16日作成，並對台南市○○路359號地址送達，
    然抗告人戶籍地址均在高雄縣，加以，84年、85年間台南市
    ○○路359號設籍人並非抗告人，且抗告人84年至85年間係
    於台灣聚合化學品股份有限公司高雄廠工作，可知抗告人一
    直居住於高雄縣，並未住過系爭支付命令送達之地址，鈞院
    98年度再審字第7號裁定亦同此認定，系爭支付命令未經合
    法送達抗告人，自不生送達效力，原裁定未察，於法自有不
    合，爰依法提起本件抗告等語。
三、經查，抗告人以系爭支付命令未合法送達抗告人為由，對系
    爭支付命令提起再審之訴，經本院98年度再字第7號（下稱
    前案）裁定以「．．．，益徵再審原告（即抗告人）設籍地
    址及居住地址均非臺南市○○路359號之地址，是本件支付
    命令裁定向臺南市○○路359號之地址對再審原告為送達，
    其送達不合法，自不生送達效力，本件支付命令並未確定，
    則再審原告對未確定之支付命令提起本件再審之訴，於法自
    有未合，揆諸上開說明，應予駁回。至於上開誤發之支付命
    令確定證明書，應由原審另為適法之處理，併予敘明。」為
    由，駁回抗告人再審之訴確定，業經本院依職權調取本院98
    年度再字第7號卷宗查明屬實。查本案與前案之當事人相同
    ，「系爭支付命令是否合法送達抗告人」又係足以影響前案
    裁判結果之重要爭點，前案經兩造充分之舉證及攻擊、防禦
    後，既認定系爭支付命令並未合法送達抗告人，該確定裁定
    並無顯然違背法令之情形，相對人於本案又未提出新訴訟資
    料足以推翻原判斷，相對人於本案自不得再主張系爭支付命
    令已合法送達抗告人，始符民事訴訟上之誠信原則。系爭支
    付命令既未合法送達抗告人，本院98年度再字第7號確定裁
    定亦於理由中表示「．．．，其送達不合法，自不生送達效
    力，本件支付命令並未確定，．．．。至於上開誤發之支付
    命令確定證明書，應由原審另為適法之處理，併予敘明。」
    ，則抗告人主張系爭支付命令尚未確定，自屬有據。抗告意
    旨請求將原裁定及本院司法事務官駁回抗告人註銷本院84年
    度促字第10340號支付命令確定證明書聲請之處分均廢棄，
    為有理由，爰由本院予以廢棄，發回本院非訟中心另為適法
    之處理。
四、依民事訴訟法第490條第1項、第240條之4第3項，裁定如主
    文。
中    華    民    國    99    年    5    月    17     日
                  民事第三庭    法  官  蘇正賢
上為正本係照原本作成
如對本裁定抗告須於裁定送達後10日內向本院提出抗告狀，並應
繳納抗告費新台幣1000元。
中    華    民    國    99    年    5    月    17     日
                                書記官  陳美萍

司法院資訊處製作；財團法人民間司法改革基金會備份。
